【裁判字號】    97,抗,515
【裁判日期】    970729
【裁判案由】    本票裁定
【裁判全文】
臺灣臺北地方法院民事裁定               97年度抗字第515號
抗  告  人  全利財務管理顧問股份有限公司
法定代理人  甲○○
上列抗告人與相對人乙○○間聲請本票准許強制執行事件，對於
民國97年4月23日本院簡易庭97年度票字第13458號裁定提起抗告
，本院裁定如下：
    主  文
抗告駁回。
抗告費用新臺幣壹仟元由抗告人負擔。
    理  由
一按執票人向本票發票人行使追索權時，得聲請法院裁定後強制
  執行，票據法第123 條定有明文；次按本票執票人，依上開規
  定，聲請法院裁定許可對發票人強制執行，係屬非訟事件，此
  項聲請之裁定，及抗告法院之裁定，僅依非訟事件程序，以審
  查強制執行許可與否，並無確定實體上法律關係存否之效力，
  如發票人就票據債務之存否有爭執時，應由發票人提起確認之
  訴，以資解決（最高法院57年台抗第76號判例參照）。復按本
  票既已載明免除作成拒絕證書，執票人聲請裁定准予強制執行
  ，即毋庸提出已為付款提示之證據。苟發票人抗辯執票人未為
  提示，依票據法第124 條準用同法第95條但書之規定，即應由
  其負舉證之責（最高法院94年度台抗字第823 號裁定參照）。
二本件相對人主張其執有抗告人於民國86年12月2 日簽發、金額
  新台幣5,000,000元、到期日87年3月31日且免除作成拒絕證書
  之本票一紙，詎屆期提示並未獲償，為此聲請原法院裁定准予
  強制執行等情，業據提出與所述相符之本票1 件為證，原法院
  裁定准予強制執行，於法並無不合。抗告意旨雖以：相對人未
  曾向伊提示系爭本票，自不得行使票據權利；伊否認系爭本票
  為真正，對此應由相對人舉證證明之；縱認系爭本票為真正，
  因相對人就系爭本票之付款請求權已罹於時效，伊得為時效抗
  辯拒絕給付。再者，第三人劉家宏已持系爭本票，對共同發票
  人林泉源取得本票裁定，並已進行強制執行程序，是系爭本票
  執票人應為劉家宏而非相對人云云置辯。然原審已命相對人提
  出系爭本票查核屬實（見原審卷第7 頁），並就系爭本票為形
  式上之審查，認其已具備本票各項應記載事項，合於票據法第
  120 條之規定，即屬有效票據，乃裁定准予強制執行，並無不
  合。況相對人陳稱業已提示系爭本票，揆諸前開說明，即無庸
  就其曾為提示一節為何證明，抗告人辯稱相對人未為提示，然
  並未舉證證明之，所辯自不足採。至系爭本票是否真正、相對
  人是否合法取得系爭本票之票據權利、其付款請求權是否罹於
  時效等節，均屬實體法上之爭執，依上開說明，尚非本件非訟
  程序所得加以審究。抗告人指摘原裁定不當，求予廢棄，為無
  理由，應予駁回，爰裁定如主文。
中    華    民    國    97    年    7     月    29    日
                  民事第六庭審判長法  官  張競文
                                  法  官  曾部倫
                                  法  官  陳婷玉
以上正本係照原本作成。
如對本裁定抗告，須於裁定送達後十日之不變期間內，向本院提
出抗告狀。
中    華    民    國    97    年    7     月    29    日
                                  書記官  詹雪娥


司法院資訊處製作；財團法人民間司法改革基金會備份。
